臺灣新竹地方法院民事裁定
110年度抗字第38號
抗  告  人  MARINAS BERNADETTE ETRATA(瑞嵐)


相  對  人  王志宏  
上列抗告人因與相對人間聲請本票裁定強制執行事件，抗告人對
於中華民國110年3月8日本院110年度司票字第268號民事裁定提
起抗告，本院裁定如下：
    主  文
抗告駁回。
抗告程序費用新臺幣壹仟元由抗告人負擔。
    理  由
一、按執票人向本票發票人行使追索權時，得聲請法院裁定後強
    制執行，票據法第123 條定有明文。又本票執票人依上開法
    條之規定，聲請法院裁定許可對發票人強制執行，係屬非訟
    事件，此項聲請之裁定及抗告法院之裁定，僅依非訟事件程
    序，以審查強制執行許可與否，並無確定實體上法律關係存
    否之效力，即法院就本票形式上之要件是否具備予以審查為
    已足，如發票人就票據債務之存否有爭執時，應由發票人另
    提起確認之訴，以資解決，最高法院57年度台抗字第76號著
    有裁判可資參照。
二、本件抗告意旨略以：抗告人當初向相對人借款新臺幣（下同
    ）5萬元，抗告人已於民國109年10月5日清償完畢，實際還
    款金額已超過13萬2,400元，有相對人持抗告人金融卡按月
    提領扣除之通聯紀錄內容及銀行紀錄可證；又抗告人亦無擔
    保或同意DOMONDON KRISTINE PEDRAZA（珮莎）、REYES MAR
    IA DIANA RAUTISTA（絲塔）使用抗告人與相對人簽署之文
    件為共同擔保人，並請將原裁定廢棄。
三、查相對人在原審主張執有抗告人所簽發如原審裁定所示之本
    票，該本票已屆期，惟經相對人提示未獲付款，雖屢為催討
    ，仍未蒙置理，乃依票據法第123 條及非訟事件法第194 條
    規定，聲請裁定准予強制執行等語。上情業據相對人提出如
    原審裁定所示本票1紙（下稱系爭本票）為證，原審就系爭
    本票為形式上之審查，認系爭本票並未欠缺本票應記載之事
    項，而為准予強制執行之裁定，經核並無違誤。而本票准許
    強制執行之裁定，係屬非訟事件裁定，為裁定之法院僅能就
    本票為形式上審查，以決定強制執行許可與否，並無確定實
    體上法律關係存否之效力，為裁定之法院亦無從為實體法律
    關係之認定。抗告人雖然主張系爭本票係為擔保向相對人之
    借款5萬元，且已清償完畢等語，無論是否屬實，亦係當事
    人間就系爭本票債務金額究為若干及如何償還之實體法上之
    爭執，依前開說明，應由抗告人另行提起實體訴訟以資解決
    ，並非本件非訟程序得以審究。從而，抗告意旨指摘原裁定
    不當，求予廢棄，為無理由，應予駁回。
四、據上論結，本件抗告為無理由，依非訟事件法第46條、第21
    條第2 項，民事訴訟法第495 條之1 第1 項、第449 條第1
    項、第95條、第78條，裁定如主文。
中　　華　　民　　國　 110　　年　　5　　月　　27　　日
                  民事第一庭審判長法  官  楊明箴
                                  法  官  蔡欣怡
                                  法  官  王碧瑩
以上正本係照原本作成。　　　　　　　　　　　　　　　　　
本裁定不得抗告。
中　　華　　民　　國　　110 　年　　5 　　月　　27　　日
                                  書記官  嚴翠意